el: Εφαρμογή καπακιού ψυγείου/δοχείου διαστολής: Δοχείο διαστολής; Πολλαπλών εφαρμογών; Δοχείο υπερχείλισης/συλλογής; Λαιμός πλήρωσης ψυγείου; Άλλο
ru: Применение крышки радиатора или расширительного бачка: Расширительный бачок; Универсальное; Переливной/накопительный бачок; Заливная горловина радиатора; Другое
de: Anwendung des Kühler-/Ausgleichsbehälterdeckels: Ausgleichsbehälter; Mehrfachanwendung; Überlauf-/Auffangbehälter; Kühlereinfüllstutzen; Sonstige
en: Radiator/expansion tank cap application: Expansion tank; Multi-application; Overflow/recovery tank; Radiator filler neck; Other
zh-TW: 水箱蓋/膨脹水箱蓋應用: 副水箱; 多重應用; 溢流/備用水箱; 水箱注水口; 其他
sv: Användningsområde för kylar-/expansionstanklock: Expansionskärl; Flera applikationer; Överfyllnadskärl; Kylarhals; Övrigt
bg-BG: Приложение на капачката на радиатора/разширителния съд: Разширителен съд; Мултифункционално приложение; Преливен/разширителен съд; Гърловина на радиатора; Други
hr-HR: Primjena čepa hladnjaka/ekspanzijske posude: Ekspanzijska posuda; Višestruka primjena; Preljevni/povratni spremnik; Grlo za punjenje hladnjaka; Ostalo
nb: Bruk for radiator-/ekspansjonstanklokk: Ekspansjonstank; Flerbruks; Overløps-/oppsamlingstank; Radiatorpåfyllingshals; Annet
ja: ラジエーター/膨張タンクキャップの用途: エクスパンションタンク; マルチアプリケーション; オーバーフロー/リカバリータンク; ラジエーターフィラーネック; その他
vi: Ứng dụng nắp bình tản nhiệt/bình giãn nở: Bình giãn nở; Đa ứng dụng; Bình tràn/bình phục hồi; Cổ châm nước bộ tản nhiệt; Khác
pl: Aplikacja korka chłodnicy/zbiornika wyrównawczego: Zbiornik wyrównawczy; Zastosowanie uniwersalne; Zbiornik przelewowy; Szyjka wlewu chłodnicy; Inne
hu: Hűtő-/kiegyenlítőtartály-sapka alkalmazása: Tágulási tartály; Többféle felhasználású; Túlfolyó/kiegyenlítő tartály; Hűtő betöltőnyílása; Egyéb
pt-PT: Aplicação da tampa do radiador/depósito de expansão: Vaso de expansão; Multiaplicação; Depósito de recuperação/transbordo; Bocal de enchimento do radiador; Outro
ko: 라디에이터/팽창 탱크 캡 용도: 팽창 탱크; 다목적용; 오버플로/회수 탱크; 라디에이터 필러 넥; 기타
tr: Radyatör/genleşme tankı kapağı uygulaması: Genleşme tankı; Çoklu uygulama; Taşma/geri kazanım tankı; Radyatör dolum ağzı; Diğer
nl: Radiateur-/expansievatdop toepassing: Expansievat; Meerdere toepassingen; Overloop-/expansievat; Radiatorvulhals; Overig
it: Applicazione per tappo radiatore/vaschetta di espansione: Vaso di espansione; Multiuso; Serbatoio di troppopieno/recupero; Bocchettone di riempimento del radiatore; Altro
pt-BR: Radiador/tanque de expansão aplicação da tampa: Tanque de expansão; Aplicação múltipla; Tanque de transbordamento/recuperação; Bocal de enchimento do radiador; Outros
th: ฝาหม้อน้ำ/ขยายถังแอปพลิเคชัน: ถังพักน้ำ; การใช้งานอเนกประสงค์; ถังพักน้ำสำรอง/ถังน้ำล้น; คอเติมน้ำหม้อน้ำ; อื่นๆ
sl-SI: Uporaba pokrovčka hladilnika/ekspanzijske posode: Raztezna posoda; Večnamensko; Prelivna/ekspanzijska posoda; Polnilni vrat hladilnika; Drugo
ro-RO: Aplicație capac radiator/vase expansiune: Vas de expansiune; Aplicații multiple; Vas de expansiune/recuperare; Gât de umplere radiator; Altele
sk-SK: Aplikácia uzáveru chladiča/expanznej nádrže: Expanzná nádrž; Na viacúčelové použitie; Prepadová/vyrovnávacia nádržka; Hrdlo chladiča; Iné
zh-CN: 散热器/膨胀水箱盖用途: 膨胀水箱; 多用途; 溢流/回收水箱; 散热器加注口颈部; 其他
fr: Destination du bouchon de radiateur ou de vase d’expansion: Vase d’expansion; Multi-application; Vase de débordement/récupération; Goulotte de remplissage de radiateur; Autre
es: Aplicación para la tapa del radiador o depósito de expansión: Tanque de expansión; Múltiples aplicaciones; Tanque de rebose/recuperación; Cuello de llenado del radiador; Otro
cs: Aplikace uzávěru chladiče/expanzní nádoby: Expanzní nádoba; Vícenásobné použití; Přelivová/vyrovnávací nádoba; Plnicí hrdlo chladiče; Ostatní
da: Anvendelse af køler-/ekspansionsbeholderdæksel: Ekspansionsbeholder; Til flere formål; Overløbs-/opsamlingsbeholder; Kølerpåfyldningsstuds; Andet
fi: Jäähdyttimen/paisuntasäiliön korkin käyttö: Paisuntasäiliö; Yleiskäyttöinen; Ylivuoto-/keruusäiliö; Jäähdyttimen täyttökaula; Muu
lt-LT: Radiatoriaus / išsiplėtimo bako dangtelio paskirtis: Plėtimosi bakelis; Universalus; Išsiplėtimo / regeneravimo bakelis; Radiatoriaus pildymo kaklelis; Kita